【裁判字號】    97,上易,1549
【裁判日期】    970930
【裁判案由】    違反毒品危害防制條例
【裁判全文】
臺灣高等法院臺中分院刑事判決        97年度上易字第1549號
上  訴  人
即  被  告  乙○○
上列上訴人因違反毒品危害防制條例案件，不服臺灣臺中地方法
院97年度易字第2117號中華民國97年6月25日第一審判決（起訴
案號：臺灣臺中地方法院檢察署97年度毒偵字第1794號），提起
上訴，本院判決如下：
    主    文
上訴駁回。
    犯罪事實
一、乙○○前因違反電信法案件，經臺灣臺中地方法院判處有期
    徒刑4月，上訴後經本院判決駁回上訴而確定，於96年11 月
    15日執行完畢。又曾因施用毒品案件，經臺灣臺中地方法院
    裁定強制戒治後，於93年2月22日執行完畢釋放，並由臺灣
    臺中地方法院檢察署檢察官於同年3月9日以93年度戒毒偵字
    第95號為不起訴處分確定。詎仍不知戒絕毒品，復於前開強
    制戒治執行完畢釋放後5年內，另基於施用第二級毒品甲基
    安非他命之犯意，於97年3月19日20時許，在臺中縣后里鄉
    ○里村○○路520巷3弄2號住處，以將甲基安非他命置於吸
    食器上燒烤方式，非法施用第二級毒品甲基安非他命1次。
    又乙○○明知海洛因業經公告列為毒品危害防制條例第2條
    第2項第1款之第一級毒品，不得非法持有，竟於97年3月5日
    某時，在臺中市○○路之「大公園KTV」內，以新臺幣1,000
    元之代價，向姓名、年籍不詳綽號「小平」之成年男子購得
    第1級毒品海洛因1包（驗餘淨重1.78公克，空包裝重0.56公
    克）而持有之。嗣於97年3月21日上午11時45分許，經警持
    搜索票前往上址執行搜索時，在臺中縣后里鄉○○路與成功
    路口，遇見乙○○與其友人施岳昇（由檢察官另案偵辦）行
    經該處而查獲，並扣得前開海洛因1包（驗餘淨重1.78公克
    ，空包裝重0. 56公克）、吸食器1組、杓子1支、玻璃管1支
    及電子磅秤1臺等物；復經警對乙○○採尿送驗，結果呈甲
    基安非他命陽性反應。
二、案經臺中縣警察局報請臺灣臺中地方法院檢察署檢察官偵查
    起訴。
    理    由
一、上訴人即被告（下稱）乙○○經合法傳喚，無正當理由不到
    庭，據其於原審審理時對於前揭犯罪事實均坦承不諱，並為
    認罪之答辯（見原審卷宗第16至17、20至21頁），且被告獲
    案時經警方採集被告尿液送驗結果，呈甲基安非他命陽性反
    應，有中山醫學大學附設醫院檢驗科濫用藥物尿液檢驗報告
    1 份附卷可稽（見偵查卷第7頁）；而扣案之粉末1包，驗餘
    淨重1.78公克，空包裝重0.56公克，確實含微量海洛因成份
    ，此經法務部調查局鑑定明確，有該局濫用藥物實驗室鑑定
    書1份附卷可稽（見偵查卷第26頁）；此外復有被告所有供
    施用第二級毒品用之吸食器1組、杓子1支、玻璃管1支及電
    子磅秤1台等物扣案可稽，堪信被告之自白與事實相符。又
    被告前因施用毒品案件，業經執行如事實欄所示之強制戒治
    處分，有臺灣高等法院被告前案紀錄表、入出監資料表各1
    份在卷可稽。足認被告於強制戒治處分執行完畢後，於5年
    內又犯施用毒品犯行，依毒品危害防制條例第23條第2項規
    定，自應予依法論科。
二、按海洛因、甲基安非他命係毒品危害防制條例第2條第2項第
    1、2款所規定之第一級、第二級毒品，不得非法持有、施用
    ，被告違反上開規定，非法持有進而施用甲基安非他命，復
    持有海洛因，核被告所為，係犯毒品危害防制條例第10條第
    2項之施用第二級毒品罪、同法第11條第1項之持有第一級毒
    品罪。被告非法持有第二級毒品之低度行為，已為其非法施
    用第二級毒品之高度行為所吸收，不另論罪。被告有如事實
    欄所示犯罪前科暨經法院科刑及執行紀錄，有臺灣高等法院
    被告前案紀錄表各1份在卷可稽，其於受有期徒刑執行完畢
    後，5年以內故意再犯本件有期徒刑以上之罪，均為累犯，
    均應依刑法第47條第1項規定，加重其刑。
三、原審因依毒品危害防制條例第10第1項、第11條第1項、刑法
    第11條前段、第47條第1項規定，審酌被告之素行，施用毒
    品之次數，施用毒品是戕害自己身心健康之行為，所生危害
    等一切情狀，就施用第二級毒品罪、持有第一級毒品罪分別
    予以科處有期徒刑5月、5月，並分別依毒品危害防制條例第
    18 條第1項前段、刑法第38條第1項第2款規定，就被告持有
    之第一級毒品海洛因1包（驗餘淨重1.78公克，空包裝重
    0.56 公克）宣告沒收銷燬之、及其所有供供施用第二級毒
    品用之吸食器1組、杓子1支、玻璃管1支及電子磅秤1台等物
    宣告沒收，主刑部分並定其應執行刑為8月，認事用法，核
    無違誤，量刑亦屬妥適。
四、被告上訴意旨略以伊因一時失慮而施用第二級毒品，後悔不
    已，請從輕量刑；又伊並未於上開時間、地點購買第一級毒
    品，且該扣案之粉末係葡萄糖，經鑑定結果，純質淨重約
    0.02公克，足以認定其比例實在微小，不致使人施用後發生
    藥效，況伊何時持有該包葡萄糖因放置時間久遠，不知何以
    內含微量海洛因，伊不知該物係海洛因，伊並非故意持有該
    毒品云云。惟按量刑輕重係屬事實審法院得依職權自由裁量
    之事項，苟未逾越法定刑度，不得遽指為違法，且下級審量
    定之刑，如無過重或失輕之不當情形，則上級審法院對下級
    審法院之職權行使，原則上應予尊重，本件原審已詳細審酌
    上揭一切情狀，所量定之刑，亦無過重之不當情形，已見前
    述，被告上訴求予從輕量刑．為無理由；又扣案之粉末1包
    ，含微量海洛因成份，驗餘淨重1.78公克，空包裝重0.56公
    克，約度以1.00％計，純質淨重約0.02公克，此經法務部調
    查局鑑定明確，有該局濫用藥物實驗室鑑定書1份附卷可稽
    （見偵查卷第26頁），而核諸該鑑定書備考欄之記載，可知
    該粉末純度1.00％之計算標準，係為便於毒品緝獲量統計及
    勵查緝之故，並非標示施用後是否致生藥效，則被告持有
    之粉末1包，雖僅含純質淨重約0.02公克之微量海洛因，仍
    屬毒品危害防制條例第2條第2項第1款所規定之第一級毒品
    ，自不得非法持有，況被告於原審審理時就上揭持有第一級
    毒品犯行已為認罪之答辯（見原審卷宗第16至17、20至21頁
    ），其提起上訴翻異前詞，否認此部分犯行，為無理由，應
    予駁回。
五、被告經合法傳喚，無正當理由不到庭，爰不待其陳述逕為判
    決。
據上論斷，應依刑事訴訟法第371條、第368條，判決如主文。
本案經檢察官甲○○到庭執行職務。
中    華    民    國    97    年    9    月    30     日
            刑事第七庭    審判長法  官  林  榮  龍
                                法  官  張  惠  立
                                法  官  鄭  永  玉
上列正本證明與原本無異。
不得上訴。
                                書記官    瑞  芳
中    華    民    國    97    年    9    月    30     日


司法院資訊處製作；財團法人民間司法改革基金會備份。
